【裁判字號】    95,上易,770
【裁判日期】    950630
【裁判案由】    違反動產擔保交易法
【裁判全文】
臺灣高等法院臺中分院刑事判決         95年度上易字第770號
上  訴  人  台灣台中地方法院檢察署檢察官
被      告  甲○○
          （原名林汶億）
上列上訴人因被告違反動產擔保交易法案件，不服臺灣臺中地方
法院95年度中簡上字第155號中華民國95年5月16日第一審判決（
起訴案號：臺灣臺中地方法院檢察署94年度撤緩偵字第 359號）
，提起上訴，本院判決如下：
    主  文
上訴駁回。
    事實及理由
一、本案經本院審理結果，認第一審判決認事用法及量刑均無不
    當，應予維持，並引用第一審判決書記載之事實、證據及理
    由（如附件）。
二、檢察官上訴意旨略以：連續犯需出於概括犯意，必須多次犯
    罪行為自始均在一個預定犯罪計劃以內，出於主觀上始終同
    一犯意之進行，若中途另有新犯意發生，縰所犯為同一罪名
    ，亦不能成立連續犯，最高法院70年台上字第6296號判例可
    參；原審於審理時並未訊問被告前案與本案關連性為何、是
    否出於概括犯意，遽依卷證資料逕為判斷為連續犯，有應調
    查未調查之違法，爰提起上訴請求撤銷改判等語。
三、按案件曾經判決確定者，應諭知免訴之判決，並得不經言詞
    辯論為之，刑事訴訟法第 302條第1款、第307條，分別定有
    明文。又案件曾經判決確定者，應為免訴之判決，此項原則
    關於實質上1罪或裁判上1罪，均有其適用。連續犯係裁判上
    之1罪，其1部分犯罪事實曾經判決確定者，其效力當然及於
    全部，故檢察官復將其他部分重行起訴，亦應諭知免訴之判
    決，最高法院著有49年度臺非字第20號判例意旨足參。復按
    對於原審諭知管轄錯誤、免訴或不受理之判決上訴時，第二
    審法院認其為無理由而駁回上訴，或認為有理由而發回該案
    件之判決，得不經言詞辯論為之，刑事訴訟法第 372條亦有
    明文。查本件檢察官以被告甲○○（下稱被告）於民國（下
    同）92年6月9日以動產擔保交易附條件買賣之方式，向春安
    車業有限公司購買重型機車 1部，被告給付頭期款取得機車
    後，於92年 6月13日將機車出售，後即未清償價款，因認被
    告涉有動產擔保交易法第38條之罪嫌而聲請簡易判決處刑。
    惟被告前曾於92年 6月18日，與永久輪業有限公司簽訂動產
    擔保附條件買賣契約書，以分期付款方式購重型機車，其繳
    納自備款後，於92年7月8日將該機車出售過戶之違反動產擔
    保交易法案件，業經原審法院臺中簡易庭於92年12月16日以
    92年度中簡字第2485號簡易判決，判處拘役55日確定，並於
    93年 2月11日易科罰金執行完畢等情，業據原審法院調閱臺
    灣臺中地方法院檢察署93年度執字第1089號執行卷宗查核屬
    實，並有該署92年度偵字第 21988號聲請簡易判決處刑書、
    原審法院臺中簡易庭92年度中簡字第2485號簡易判決、臺灣
    臺中地方法院檢察署刑案資料查註紀錄表及臺灣高等法院被
    告前案紀錄表在卷可稽。而本案被告被訴之首開違反動產擔
    保交易法案件，與前案被訴之違反動產擔保交易法案件，其
    構成要件相同，時間密接，顯係基於概括之犯意為之，為連
    續犯，屬裁判上一罪，則本案應為前案確定判決效力所及。
    公訴人於94年12月17日，就與上開事實為法律同一之案件，
    向原審法院重行聲請簡易判決處刑，並於95年 1月12日繫屬
    原審法院，揆諸上開說明，本件自應諭知免訴之判決。原審
    法院台中簡易庭未予詳察，遽予論罪科刑，自有未合，原審
    法院爰將原審法院簡易庭簡易判決予以撤銷，改依第一審通
    常程序審判，而為免訴之判決，並無不合。公訴人雖執前詞
    上訴指摘原判決不當，然被告上揭 2案時間均於同一月份所
    犯、時間緊接，犯罪手法相同，應屬概括犯意甚明，且原審
    係未經言詞辯論而為判決，是檢察官上訴意旨所指尚非有理
    由，應予駁回，並不經言詞辯論為之。
四、據上論斷，應依刑事訴訟法第372條、第373條、第368條，
    判決如主文。
中    華    民    國    95    年    6     月    30    日
          刑事第十一庭  審判長法  官  黃  梅  月
                              法  官  林  宜  民
                              法  官  林  欽  章
上列正本證明與原本無異。
不得上訴。
                              書記官  巫  彥  佳
中    華    民    國    95    年    6     月    30    日
                                                      Ａ


司法院資訊處製作；財團法人民間司法改革基金會備份。
